【裁判字號】    97,易,1362
【裁判日期】    971113
【裁判案由】    竊盜
【裁判全文】
臺灣彰化地方法院刑事判決              97年度易字第1362號
公  訴  人  臺灣彰化地方法院檢察署檢察官
被      告  申○○
                      號
                    （現因另案於臺灣彰化監獄彰化分監執行
上列被告因竊盜案件，經檢察官提起公訴（97年度偵緝字第372
號、第373 號、第374 號），本院判決如下：
    主    文
申○○犯如附表壹所示之罪，各處如附表壹所示之刑。應執行有
期徒刑壹年陸月、拘役玖拾日；拘役如易科罰金，以新臺幣壹仟
元折算壹日。
申○○被訴如附表貳所示之部分，無罪。
    犯罪事實
一、申○○前於民國95年間，因竊盜案件，經本院以95年度易字
    第106 號、95年度員簡字第316 號判決分別判處有期徒刑8
    月、6 月確定，經送監接續執行，甫於96年6 月26日縮短刑
    期期滿執行完畢（構成本案之累犯）。
二、申○○仍不知警惕，意圖為自己不法之所有，基於個別竊盜
    之犯意，先後為如附表壹所示之竊盜行為（歷次犯罪時間、
    地點、被害人、犯罪方式及犯罪所得，詳如附表壹所示）。
    得手後，申○○即分別將竊得之物品供自己使用、或提供予
    不知情之陳首德使用，或變賣予不知名之資源回收業者。
三、嗣申○○分別於下列時地為警查獲：
（一）申○○先於97年3 月4 日12時20分許，在彰化縣埔心鄉○○村○○路○ 段170 號前，為彰化縣警察局溪湖分局埔心
      分駐所警員戊○○盤查，而於未被有偵查犯罪職權之機關
      或公務員發覺上開附表壹編號1 至7 所示之竊盜犯行前，
      即主動向詢問之警員戊○○供承上開竊盜犯行，自首而接
      受裁判，並帶同警員戊○○前往竊盜現場查證。
（二）陳首德因發覺申○○所提供、附表壹編號9 所示之腳踏車
      後輪擋泥板上貼有「國立員林家商車牌」之停車證，認為
      有異，乃於97年4 月1 日前往彰化縣警察局員林分局員林
      派出所報案，而為警查獲該次竊盜犯行。
（三）申○○再於同年月16日下午5 時許，騎乘竊得之附表壹編
      號10所示之腳踏車（該腳踏車後輪擋泥板上貼有「大同國
      中車牌」反光貼紙）途經彰化縣員林鎮○○路○ 段530 號
      前時，為彰化縣警察局員林分局員林派出所之警員丁○○
      當場查獲，申○○即於未被有偵查犯罪職權之機關或公務
      員發覺上開附表壹編號8 、11至15之竊盜犯行前，主動向
      詢問之警員丁○○供承上開竊盜犯行，自首而接受裁判，
      並帶同警員丁○○前往竊盜及丟棄贓物之現場查證。
（四）申○○又於同年5 月22日上午8 時20分許，騎乘竊得之附
      表壹編號16所示之腳踏車途經彰化縣員林鎮○○里○○路
      ○ 段59號前時，為警員丁○○盤查，申○○於未被有偵查
      犯罪職權之機關或公務員發覺該次竊盜犯行前，即主動向
      詢問之警員丁○○供承該次竊盜犯行，自首而接受裁判，
      並帶同警員丁○○前往竊盜現場查證，而獲悉全情。
四、案經彰化縣警察局溪湖分局、員林分局分別報請臺灣彰化地
    方法院檢察署檢察官偵查起訴。
    理    由
壹、有罪部分
一、證據能力
    本案下列引用之供述及非供述證據，經本院依法踐行調查證
    據程序，公訴人及被告、辯護人均不爭執各該證據之證據能
    力，且亦查無依法應排除其證據能力之情形，是後述所引用
    證據之證據能力均無疑義，合先敘明。
二、認定犯罪事實所憑之證據及理由
（一）訊據被告申○○坦承有於附表壹所示時地為附表壹編號6
      、7 、9 、10、16所示之5 次竊盜犯行，然對於其餘附表
      壹所示之竊盜行為，則矢口否認，辯稱：伊雖有於附表壹
      編號1 至5 所示時地拿取該等物品，惟該等物品或為被害
      人所丟棄、或為被害人所贈與，並非伊竊取；又附表壹編
      號8 、11至15所示之腳踏車，並非伊竊取，而係警員丁○○查獲伊之後，要伊再多交待幾件，而帶伊在外面繞，看
      見腳踏車就問是不是伊偷的，伊不得已才說是，發現那些
      腳踏車之地點根本不是伊竊取腳踏車後棄置之地點云云。
（二）經查，上揭事實，業據被告申○○於警詢中供認不諱，核
      與證人即如附表壹、貳所示之被害人於警詢或審理中之證
      述、證人陳首德、江欣旺於警詢中之證述、證人即查獲警
      員戊○○、丁○○於偵查及審理中結證之情節相符，並有
      贓物認領保管單9 紙（8 紙附於彰化縣警察局員林分局員
      警分偵字第0970010862號卷第18-25 頁、1 紙附於彰化縣
      警察局員林分局員警分偵字第0970012043 號 卷第7 頁）
      、起獲之贓物照片及被告申○○帶同警員前往行竊及棄置
      地點之現場指認照片43幀（16幀附於上開彰化縣警察局溪
      湖分局溪警分偵字第09 70005851 號警卷第17-24 頁、4
      幀附於上開員林分局第0000 000000 號警卷第8-9 頁、23
      幀附於上開員林分局第00000000 00 警卷第29-40 頁）、
      張貼警局贓物招領公告之照片8 幀（附於上開員林分局第
      00000000 00 警卷第41-44 頁）在卷可佐。
（三）被告雖於偵審中為前揭辯詞，惟查：
    1.附表壹編號1 至7 所示之竊盜行為，係被告遇警戊○○盤
      查時，主動供出，並帶同警員戊○○前往現場查證一節，
      為證人即警員戊○○於偵查及本院審理時結證明確（見臺
      灣彰化地方法院檢察署97年度偵緝字第371 號卷第32頁、
      本院卷第89頁及背面），且被告對於證人戊○○上揭證詞
      ，並無意見，並進一步表示：警員沒有冤枉我，是我帶他
      去查等語（見本院卷第90頁），顯見證人戊○○上開證詞
      為真實，足以採信，被告確有拿取該等物品之事實至堪認
      定。又被告雖辯稱該等物品或為被害人所丟棄、或為被害
      人所贈與云云。然被告業已於審理中供認：他們（指被害
      人）並沒有事先跟我說要送給我等語（見本院卷第90頁）
      ；且被告聲請傳喚之證人即附表壹編號3 、4 、5 之被害
      人辰○○、癸○○及丙○○，均到庭結稱：並沒有事先同
      意送予被告等語（見本院卷第69頁背面、70頁背面、73頁
      背面），益徵被告係不告而取，是被告辯稱係被害人所贈
      與云云，無非卸責之詞，殊不可取。再查，上開如附表壹
      編號1 至7 所示之物品係遭竊一情，分據證人即各該被害
      人於警詢中證述歷歷，自非被害人自行丟棄佚失至明。雖
      其中附表壹編號3 所示之被害人辰○○於本院審理時證稱
      ：烤漆板2 塊原先放在倉庫裡，整理出來放在家門口，準
      備要賣回收等語（見本院卷第70頁背面），然被害人此舉
      ，適顯其仍認烤漆板有財產價值，意欲販售予回收業者而
      處分該所有權，是被害人暫時將烤漆板擺放家門口之舉明
      顯尚無拋棄所有權之意思，亦無從認定已有丟棄該烤漆板
      之客觀事實，故證人此部分所陳，並不足據為被告有利之
      認定，被告辯稱部分物品係被害人所丟棄云云，亦屬圖卸
      之說，不足採信。
    2.附表壹編號8 至16所示之竊盜行為，除被告坦承犯行之編
      號9 、10、16外，其餘亦均係被告遇警丁○○盤查時，主
      動供出，並帶同警員丁○○前往現場查證一節，為證人即
      警員丁○○於偵查及本院審理時結證明確（見臺灣彰化地
      方法院檢察署97年度偵緝字第371 號卷第33頁、本院卷第
      90頁背面及91頁）。且被告帶同警員前往之現場，確有查
      獲各該遭竊之腳踏車，亦有證人即各該被害人於警詢中證
      述屬實，並有贓物認領保管單及贓物照片在卷可稽。又警
      方於被告未供認上揭犯行前，並未有何被害人報案，對於
      遭竊時地及情節一無所悉之情，除據證人即警員丁○○於
      本院審理時結證綦詳外（見本院卷第91頁及背面），亦有
      證人即各該被害人於警詢中證述可查；而被告帶同警員起
      出各該腳踏車後，警員因無法獲悉車主為何、是否確為失
      竊贓車等資訊，乃四處張貼公告，公告上除揭示該腳踏車
      之照片外，內容並記載為「茲因本所於97年4 月16日查獲
      腳踏車竊盜案，請該腳踏車失主（如上圖片）見此公告後
      ，與本所聯繫。」，其下再註明：廠牌、顏色、失竊地點
      、失竊時間、聯絡電話、聯絡人，並蓋用警所圓戳，此有
      張貼公告內容及地點之照片附卷為憑（見上開員林分局第
      0000000000號警卷第41-44 頁），益見上揭數起竊盜案件
      ，係被告主動供承並帶同警員前往丟棄贓物現場起獲贓物
      後，警員才查知全部竊盜情節，而非警方已先行掌握各該
      腳踏車遭竊之資料，再行訊問被告承認與否。衡諸被告帶
      同查獲之腳踏車恰巧均有遭竊，並均據害人領回，設若非
      被告所為，何以被告能隨意就路邊放置之腳踏車指認出遭
      竊車輛？是被告前揭辯稱：係警員丁○○帶伊在外面繞，
      看見腳踏車就問是不是伊偷的，伊不得已才說是，那些腳
      踏車根本不是伊所竊取云云，核屬空言，亦不可採。
    3.又被告另於97年7 月2 日移審訊問時，雖曾辯稱附表壹編
      號4 所示之物，係案外人張清課（音同）所拿取，伊僅在
      外面把風云云，惟考之被告於警詢及偵查中均未曾提及該
      次另有他人參與，且於本院嗣後進行之準備程序及審理，
      被告亦均供承係伊自己所拿取等語，此外，又無其他積極
      事證足認該次除被告外另有他人共同為之，故而被告上開
      辯稱無從認定，自無可採。
（四）另查，附表壹編號4 之失竊地點，係被害人癸○○堆放雜
      物之倉庫，同時借予被告居住，並未上鎖，被告得自由進
      出之情，有證人即警員戊○○於偵查中證述在卷可憑（見
      上開偵查卷第32頁），是被告在借住之倉庫內竊取被害人
      所有之物，尚無構成夜間侵入住宅或有人居住之建築物竊
      盜至明。
（五）被告坦承有為附表壹編號10所示之竊盜犯行，惟陳稱：伊
      係在彰化縣員林鎮大同公園附近竊取云云，茲證人即被害
      人庚○○雖於97年4 月16日警詢中證述遭竊地點係在彰化
      縣員林鎮○○里○○路○ 段228 巷22號前等語，然證人庚○○另證稱該腳踏車係於97年3 月底某日遭竊，是以被害
      人遭竊時間距警員查獲該失竊贓車時已有半個月之久，既
      然已經過一段期間，則是否該車遭人先行竊取後放置在大
      同公園附近，再為被告所竊，並非不可能，是認被告此部
      分所辯，並未悖於事理，足以採信。
（六）按刑法第62條所謂「發覺」，固非以有偵查犯罪職權之機
      關或人員確知其人犯罪無誤為必要，而於對其發生嫌疑時
      ，即得謂為已發覺；但此項對犯人之嫌疑，仍須有確切之
      根據得為合理之可疑者，始足當之，若單純主觀上之懷疑
      ，要不得謂已發生嫌疑（最高法院72年度臺上字第641 號
      判例意旨參照）。
    1.被告就附表壹編號6 、7 所示之犯行，雖警員戊○○因被
      告曾前往附表壹編號6 之地點擔任該戶人家搬家之臨時工
      ，並調閱相關路口監視器看見被告騎乘其自己之腳踏車在
      該處出入，而懷疑被告涉案，嗣警員戊○○遇見被告，對
      被告盤查，被告即承認有為上開犯行並供出其餘附表壹編
      號1 至5 犯行之事實，為證人即警員戊○○於本院審理時
      結稱無誤（見本院卷第89頁），然上開被告擔任搬家之臨
      時工或騎乘自己之腳踏車出入該處之情狀並非得為被告涉
      有該2 次竊案之確切根據，是當時警員戊○○應僅屬單純
      主觀上懷疑而已。待嗣後警員戊○○遇見被告，對被告盤
      查，被告承認有為上開犯行並供出附表壹編號1 至5 部分
      之事實時，警員戊○○方發覺該7 件犯行，是被告對此7
      件犯行均有自首情形甚為昭明。
    2.被告就附表壹編號10所示之犯行，雖係被告騎乘該貼有「
      大同國中車牌」反光貼紙之贓車為警員丁○○查獲，經警
      盤查後，被告坦承有為該次竊盜行為，惟查獲當時並無被
      害人報案，警員係依據查獲之上開贓車貼紙聯絡被害人，
      被害人方到警局報案製作筆錄，此情業據證人丁○○於本
      院審理時結稱甚詳（見本院卷第90頁背面、91頁），並有
      證人即被害人庚○○之警詢筆錄可參。準此，警員於查獲
      被告時，既尚無任何人報案失竊，則被告所騎乘之腳踏車
      是否為贓車，斯時警員並無任何確切根據足為合理懷疑至
      明。是以被告遇警盤查後全盤供出該次犯行，警員方得以
      知悉，亦應符合自首之情形。
    3.被告就附表壹編號16所示之犯行，雖被告亦係騎乘該部贓
      車為警員丁○○查獲，經警盤查後，被告坦承有為該次竊
      盜行為，惟查獲當時同樣無被害人報案，警員並無明確事
      證得知被告有竊取該部腳踏車一情，亦據證人丁○○於本
      院審理時結稱甚詳（見本院卷第91頁），並有證人即被害
      人巳○○之警詢筆錄可參。是而，警員於查獲被告時，被
      告供出該次犯行，使警員發覺犯罪，亦應符合自首之情形
      。
    4.又另外附表壹編號8 、11至15所示之竊盜犯行，亦係被告
      供明後，警員才發覺犯罪乙節，為證人即警員丁○○於本
      院審理時證明在卷（見本院卷第90頁背面、第91頁），顯
      然被告對於上揭未發覺之犯罪有自首之情形明確。
（七）綜上所述，被告竊盜之事證明確，犯行均堪認定，應依法
      論科。
三、論罪科刑理由
（一）核被告申○○所為，均係犯刑法第320 條第1 項之竊盜罪
      嫌。其所犯前開16次犯行間，犯意各別，侵害之法益亦不
      相同，應予分論併罰。
（二）被告就上開犯罪事實所示、附表壹之犯行，除附表壹編號
      9 之外，均於犯罪後未被有偵查犯罪職權之機關或公務員
      發覺前，即主動向詢問員警供承犯行，自首而接受裁判，
      已如前認定，爰均依刑法第62條前段規定減輕其刑。
（三）被告有上開犯罪事實欄所載論罪科刑執行情形，有臺灣高
      等法院被告前案紀錄表可查，其於有期徒刑執行完畢後，
      5 年內故意再犯本件有期徒刑以上之罪，均為累犯，均應
      依刑法第47條第1 項之規定加重其刑。
（四）被告之刑有加重及減輕，依法先加後減。
（五）審酌被告不思正途取財，任意竊取他人之物變賣，或隨性
      竊取他人之腳踏車代步後即行棄置，毫不尊重他人，更視
      法律於無物，惡性非輕，且於警詢時雖坦承犯行，然於偵
      審中竟飾詞否認大部分犯行，浪費司法調查資源，顯尚未
      警醒，惟另考量附表壹編號1 至5 所示被害人之財物損失
      尚屬輕微，附表壹編號8 至16之腳踏車均已經被害人領回
      ，損失尚非重大，及其犯罪之動機、方法、手段、所生危
      害暨犯後到庭應訊態度、大部分犯行有自首減輕等一切情
      狀，認公訴人求處執行有期徒刑2 年過重，爰分別量處如
      主文所示之刑，拘役部分諭知易科罰金之折算標準，並定
      應執行刑及易科罰金之折算標準。
貳、無罪部分
一、公訴意旨略以：被告申○○有於附表貳所示時地為竊盜行為
    ，因認被告此部分亦涉有刑法第320條第1項之竊盜罪嫌。
二、按犯罪事實應依證據認定之，無證據不得認定其犯罪事實；
    不能證明被告犯罪者，應諭知無罪之判決，刑事訴訟法第15
    4 條第2 項、第301 條第1 項分別定有明文。又按竊盜罪，
    為侵害財產監督權之罪，以意圖為自己或第三人不法之所有
    ，而竊取他人所有物，為其成立要件，如其動產實際已脫離
    他人監督權範圍，即不再為竊盜罪之客體；再按物權，除法
    律另有規定外，因拋棄而消滅，民法第764 條定有明文；是
    以，若被告所取得之物，係他人拋棄之無主物，已非他人所
    有之動產，即與竊盜罪之構成要件不合，最高法院21年上字
    第1026號、23年上字第1982號判例、同院79年度臺上字第42
    28號、86年度臺上字第1668號判決意旨可資參照。
三、公訴人認被告涉有此竊盜罪嫌，無非係以被告於警詢中之自
    白、被害人寅○○於警詢之指訴及被告指認行竊現場之照片
    2 幀（分見同上溪湖分局警卷第4 頁、第10頁、第19頁）為
    主要論據。訊據被告申○○於本院審理時固坦承有拿取該果
    汁機，然堅詞否認有此犯行，辯稱：果汁機係被害人表示丟
    在外面，伊可以去拿取等語。
四、經按物權之拋棄，具有對世效力，拋棄之意思表示屬單方意
    思表示，向任何人為拋棄之意思表示均生拋棄之效力，且不
    問明示或默示意思表示，效力皆同。查證人即被害人寅○○
    於本院97年10月9 日審理時證稱：我就將果汁機放在家門口
    外面，要給打雜、回收的帶走，那是我不要的等語（見本院
    卷第71頁背面、第72頁）。參諸上開被告指認之行竊現場（
    亦即寅○○住處前）照片所示，寅○○堆放該果汁機之地點
    已在屋門以外之路旁，衡諸果汁機為一般家電用品，倘該果
    汁機仍有使用，斷不致於放置在屋外，由其閒置之情形，已
    足以使人判斷該物係屬他人拋棄之無主物，且寅○○係將該
    果汁機置於其管領範圍外之屋外路旁，由其置放狀態，更益
    足認有拋棄該果汁機物權之默示意思表示及拋棄占有之行為
    。至寅○○雖於本案發生後經警通知前往警局製作警詢筆錄
    表示：該果汁機係遭竊云云，惟寅○○上開拋棄之單方意思
    表示，自其將該果汁機置放屋外，為默示拋棄之意思表示時
    已生效，不因嗣後之陳述，而影響先前拋棄意思表示之效力
    ；況寅○○於本院審理時一再證稱果汁機係其不要之物等語
    （見本院71頁背面至72頁背面），益徵寅○○於本件案發時
    ，業已拋棄該果汁機之所有權甚明。從而，該果汁機於案發
    時既已因寅○○拋棄所有權而屬無主物，即非他人所有之動
    產，被告予以拿取，核與竊盜罪之構成要件不符。
五、綜上所述，被告所為與竊盜罪之構成要件不符，茲因公訴人
    對於起訴之犯罪事實既應負提出證據及說服之實質舉證責任
    ，本件公訴人認被告所涉犯嫌所憑之證據，尚無從說服本院
    達於通常一般之人均不致有所懷疑，而得確信其為真實之程
    度，即難據以為被告不利認定，自屬不能證明被告犯罪。此
    外，本院復查無其他積極證據足認被告有公訴人所指之上述
    犯行，依前開說明，自應為無罪之諭知。
、適用法律依據
一、刑事訴訟法第299條第1項前段、第301條第1項。
二、刑法第320 條第1 項、第47條第1 項、第62條前段、第41條
    第1 項前段、第2 項、第51條第5 款、第6 款。
三、刑法施行法第1條之1第1項、第2項前段。
中    華    民    國    97    年    11    月    13    日
                  刑事第五庭    法  官  周淡怡
以上正本證明與原本無異。
如不服本判決，應於判決送達後10日內，向本院提出上訴書狀，
上訴書狀應「敘述具體上訴理由」，並按他造當事人之人數附繕
本。「切勿逕送上級法院」。
告訴人或被害人對於判決如有不服具備理由請求檢察官上訴者，
其上訴期間之計算係以檢察官收受判決正本之日期為準。
中    華    民    國    97    年    11    月    13    日
                                書記官  劉玫金
附表壹（有罪部分）
┌──┬────┬───────┬──────────┬────┬──────┬────┐
│編號│犯罪時間│   犯罪地點   │犯罪方式及所得財物  │所犯法條│ 所宣告之刑 │備註    │
│    │        │              │                    │        │            │        │
│    │        │              │                    │        │            │        │
├──┼────┼───────┼──────────┼────┼──────┼────┤
│1   │96年8 月│彰化縣員林鎮三│徒手竊取壬○○所有之│刑法第32│申○○竊盜，│原起訴書│
│    │中旬某日│義里惠明街320 │鐵製號誌牌2塊。得手 │0條第1項│累犯，處拘役│附表編號│
│    │        │號「自立汽車教│後，再以新臺幣（下同│        │貳拾日，如易│1 、有自│
│    │        │練場」內      │）360 元之價格，販售│        │科罰金，以新│首      │
│    │        │              │予不知名之資源回收人│        │臺幣壹仟元折│        │
│    │        │              │員，得款則花用殆盡  │        │算壹日。    │        │
├──┼────┼───────┼──────────┼────┼──────┼────┤
│2   │96年8 月│彰化縣埔心鄉瓦│徒手竊取辛○○所有之│同上    │申○○竊盜，│原起訴書│
│    │中旬某日│中村明聖路4段4│鋁製瓶罐1袋、鐵桶1個│        │累犯，處拘役│附表編號│
│    │16時許  │5巷1號旁      │。得手後，再以300元 │        │貳拾日，如易│2 、有自│
│    │        │              │之價格，販售予不知名│        │科罰金，以新│首      │
│    │        │              │之資源回收人員，得款│        │臺幣壹仟元折│        │
│    │        │              │則花用殆盡          │        │算壹日。    │        │
├──┼────┼───────┼──────────┼────┼──────┼────┤
│3   │96年8 月│彰化縣員林鎮三│徒手竊取辰○○所有之│同上    │申○○竊盜，│原起訴書│
│    │中旬19時│橋里浮圳路2段1│烤漆板2塊。得手後， │        │累犯，處拘役│附表編號│
│    │許      │92巷2弄1號    │再以150元之價格，販 │        │貳拾日，如易│3 、有自│
│    │        │              │售予不知名之資源回收│        │科罰金，以新│首      │
│    │        │              │人員，得款則花用殆盡│        │臺幣壹仟元折│        │
│    │        │              │                    │        │算壹日。    │        │
├──┼────┼───────┼──────────┼────┼──────┼────┤
│4   │96年10月│彰化縣員林鎮民│徒手竊取癸○○所有之│同上    │申○○竊盜，│原起訴書│
│    │上旬19時│生里萬年路2段5│鐵籠2個。得手後，再 │        │累犯，處拘役│附表編號│
│    │許      │9 號旁未上鎖之│以600元之價格，販售 │        │貳拾日，如易│5 、有自│
│    │        │倉庫（乃同時借│予不知名之資源回收人│        │科罰金，以新│首      │
│    │        │予被告申○○居│員，得款則花用殆盡  │        │臺幣壹仟元折│        │
│    │        │住之處）      │                    │        │算壹日。    │        │
├──┼────┼───────┼──────────┼────┼──────┼────┤
│5   │96年12月│彰化縣員林鎮溝│徒手竊取丙○○所有之│同上    │申○○竊盜，│原起訴書│
│    │9日17 時│皂里溝皂巷2號 │鐵條1批。得手後，再 │        │累犯，處拘役│附表編號│
│    │許      │後方田寮      │以800元之價格，販售 │        │貳拾日，如易│6 、有自│
│    │        │              │予不知名之資源回收人│        │科罰金，以新│首      │
│    │        │              │員，得款則花用殆盡  │        │臺幣壹仟元折│        │
│    │        │              │                    │        │算壹日。    │        │
├──┼────┼───────┼──────────┼────┼──────┼────┤
│6   │97年2 月│彰化縣埔心鄉埔│徒手竊取酉○○所有之│同上    │申○○竊盜，│原起訴書│
│    │18 日17 │心村武英西路15│腳踏車1台。得手後， │        │累犯，處有期│附表編號│
│    │35分許  │4之2號前      │再以200元之價格，販 │        │徒刑貳月。  │7 、有自│
│    │        │              │售予不知名之資源回收│        │            │首      │
│    │        │              │人員，得款則花用殆盡│        │            │        │
├──┼────┼───────┼──────────┼────┼──────┼────┤
│7   │97年2 月│彰化縣埔心鄉埔│徒手竊取己○○所有之│同上    │申○○竊盜，│原起訴書│
│    │20 日17 │心村武英西路15│腳踏車1台。得手後， │        │累犯，處有期│附表編號│
│    │時36分許│4之3號前      │再以200元之價格，販 │        │徒刑貳月。  │8 、有自│
│    │        │              │售予不知名之資源回收│        │            │首      │
│    │        │              │人員，得款則花用殆盡│        │            │        │
├──┼────┼───────┼──────────┼────┼──────┼────┤
│8   │97年3 月│彰化縣員林鎮民│徒手竊取午○○所有之│同上    │申○○竊盜，│原起訴書│
│    │中旬某日│生里萬年路73巷│GIANT牌CT102S型銀色 │        │累犯，處有期│附表編號│
│    │17時30分│口            │腳踏車1台。得手後， │        │徒刑貳月。  │9 、有自│
│    │許      │              │即供自己代步之用，嗣│        │            │首      │
│    │        │              │再丟棄在員林鎮三愛里│        │            │        │
│    │        │              │大同路2段97巷口     │        │            │        │
├──┼────┼───────┼──────────┼────┼──────┼────┤
│9   │97年3 月│彰化縣員林鎮鎮│徒手竊取卯○○所有之│同上    │申○○竊盜，│原起訴書│
│    │17 日17 │興里員水路1段 │NANOME牌18段變速黑色│        │累犯，處有期│附表編號│
│    │時45分許│197 號前（起訴│登山車1台。得手後， │        │徒刑月。  │10、無自│
│    │        │書誤載為97號）│再以200 元之價格，販│        │            │首      │
│    │        │              │售予不知情之陳首德，│        │            │        │
│    │        │              │得款則花用殆盡。    │        │            │        │
├──┼────┼───────┼──────────┼────┼──────┼────┤
│10  │97年3 月│彰化縣員林鎮大│徒手竊取庚○○所有之│同上    │申○○竊盜，│原起訴書│
│    │底某日上│同公園附近某處│BONANZXRICHMOND牌銀 │        │累犯，處有期│附表編號│
│    │午6時 許│（起訴書務載為│色腳踏車1台。得手後 │        │徒刑貳月。  │11、有自│
│    │        │同鎮振興里山腳│，即供自己代步之用  │        │            │首      │
│    │        │路3 段228 巷22│                    │        │            │        │
│    │        │號前）        │                    │        │            │        │
├──┼────┼───────┼──────────┼────┼──────┼────┤
│11  │97年4 月│彰化縣員林鎮萬│徒手竊取乙○○所有之│同上    │申○○竊盜，│原起訴書│
│    │5日 某時│年里中正路2巷 │CHARIOTBIKE牌銀藍色 │        │累犯，處有期│附表編號│
│    │許      │「愛買大賣場」│腳踏車1台。得手後， │        │徒刑貳月。  │12、有自│
│    │        │內            │即供自己代步之用，嗣│        │            │首      │
│    │        │              │再丟棄於員林鎮萬年巷│        │            │        │
│    │        │              │73巷口              │        │            │        │
├──┼────┼───────┼──────────┼────┼──────┼────┤
│12  │97年4 月│同上          │徒手竊取子○○所有之│同上    │申○○竊盜，│原起訴書│
│    │初某日  │              │HORSE牌銀色腳踏車1台│        │累犯，處有期│附表編號│
│    │        │              │。得手後，即供自己代│        │徒刑貳月。  │13、有自│
│    │        │              │步之用，嗣再丟棄於員│        │            │首      │
│    │        │              │林鎮萬年巷73巷口    │        │            │        │
├──┼────┼───────┼──────────┼────┼──────┼────┤
│13  │97年4 月│彰化縣員林鎮中│徒手竊取丑○○所有之│同上    │申○○竊盜，│原起訴書│
│    │中旬某日│山里光復街與三│藍色腳踏車1台。得手 │        │累犯，處有期│附表編號│
│    │        │民街口        │後，即供自己代步之用│        │徒刑貳月。  │14、有自│
│    │        │              │，嗣再丟棄於員林鎮惠│        │            │首      │
│    │        │              │來里惠來街與光復街口│        │            │        │
├──┼────┼───────┼──────────┼────┼──────┼────┤
│14  │97年4 月│彰化縣員林鎮萬│徒手竊取未○○所有之│同上    │申○○竊盜，│原起訴書│
│    │13 日 某│年里中正路2巷 │MAGIC MTB BATTLE    │        │累犯，處有期│附表編號│
│    │時許    │「愛買大賣場」│PEGASUS牌銀紅色腳踏 │        │徒刑貳月。  │15、有自│
│    │        │內            │車1台。得手後，即供 │        │            │首      │
│    │        │              │自己代步之用，嗣再丟│        │            │        │
│    │        │              │棄於員林鎮溝皂里溝皂│        │            │        │
│    │        │              │巷1-16號旁          │        │            │        │
├──┼────┼───────┼──────────┼────┼──────┼────┤
│15  │97年4 月│彰化縣員林鎮民│徒手竊取甲○○所有之│同上    │申○○竊盜，│原起訴書│
│    │14 日 中│生里四維街「員│SHUANGY牌紅黑色腳踏 │        │累犯，處有期│附表編號│
│    │旬某日  │林家商」圍牆旁│車1台。得手後，即供 │        │徒刑貳月。  │16、有自│
│    │        │              │自己代步之用，嗣再丟│        │            │首      │
│    │        │              │棄於員林鎮民生里永昌│        │            │        │
│    │        │              │街55號旁            │        │            │        │
├──┼────┼───────┼──────────┼────┼──────┼────┤
│16  │97年5 月│彰化縣員林鎮溝│徒手竊取巳○○所有之│同上    │申○○竊盜，│原起訴書│
│    │16 日18 │皂里溝皂巷2號 │銀藍色腳踏車1台。得 │        │累犯，處有期│附表編號│
│    │時許    │後方空地大樹前│手後，即供自己代步之│        │徒刑貳月。  │17、有自│
│    │        │              │用，嗣再丟棄於彰化縣│        │            │首      │
│    │        │              │員林鎮○○里○○路1 │        │            │        │
│    │        │              │巷與中正路口土地宮廟│        │            │        │
└──┴────┴───────┴──────────┴────┴──────┴────┘
附表貳（無罪部分）
┌──┬───────┬───────┬──────────┬────┐
│編號│   犯罪時間   │   犯罪地點   │犯罪方式及所得財物  │備    註│
├──┼───────┼───────┼──────────┼────┤
│1   │96年8月中旬上 │彰化縣大村鄉美│徒手竊取寅○○所有之│原起訴書│
│    │午8時許       │港村中山路1段6│果汁機1台。得手後， │附表編號│
│    │              │巷90號前      │再以300元之價格，販 │3       │
│    │              │              │售予不知名之資源回收│        │
│    │              │              │人員，得款則花用殆盡│        │
└──┴───────┴───────┴──────────┴────┘
本案論罪科刑法條：
中華民國刑法第320條（普通竊盜罪、竊佔罪）
意圖為自己或第三人不法之所有，而竊取他人之動產者，為竊盜
罪，處 5 年以下有期徒刑、拘役或 5 百元以下罰金。
意圖為自己或第三人不法之利益，而竊佔他人之不動產者，依前
項之規定
處斷。
前二項之未遂犯罰之。


司法院資訊處製作；財團法人民間司法改革基金會備份。
